# 破产公司期初数的确定

提问人：dysonle 时间：2023-04-15 21:18:35
A公司已被法院裁定破产重整，在原法人主体延续的情况下引入重整投资人B公司。A公司的股东变更为B公司。
A公司自成立以来一直处于建设期，有在建工程和固定资产，因各种原因相关资产的合同及发票不能完整取得无法确认相关资产的准确性和完整性，但针对该部分资产进行了评估并出具了评估报告，评估值 6000 万，B公司接手公司后将重新委派团队进行管理并重新建账，请问资产的入账价值是否可以以评估值入账，以此部分入账税务是否可以认可？
B公司打给破产管理人 1 亿作为重整资金，该部分均清偿原有债务，请问重新建账时债务是否都为 0 。 1 亿重整金是否作为资本金入账，与资产总额 6000 万（假设资产只有评估的 6000 万）的差额 4000 万是否作为以前年度亏损。

回答人：chenyiwei
如果重整完毕后，A公司原有债务均获得清偿或免除，即其负债为零（需获得律师和重整管理人的确认意见），则可以按评估值重新建账，负债为零。 1 亿重整金作为资本公积入账，与资产总额 6000 万（假设资产只有评估的6000 万）的差额 4000 万作为以前年度亏损（未分配利润负数）。